---
title: Анализ результатов опроса по тизеру игры Готика
output: word_document
---

Ссылка на результат опубликована в Steam https://steamcommunity.com/app/950670/discussions/0/1742267854809566431, там же приведен источник данных https://drive.google.com/drive/folders/1QJYZJsKn3ttbA8g5Lr-15XOHZFHEqu5S

# Стартовая часть

Загрузка пакетов
```{r}
suppressMessages(library("tidyverse")) # сообщения и так знакомы
library(ggpubr)
library(psych) # для описательных
```
Загрузка данных и просмотр размера таблицы
```{r}
df <- read.csv("../../data/20200219-Gothic-PT_raw-data/Gothic (pt) Survey (Responses)_FINAL.csv", sep = ";")
dim(df)
```
31114 ответа на 22 вопроса (1 столбец с датой и временем ответа).
Вопросы по заголовкам столбцов:
```{r}
colnames(df)
```
Предпросмотр таблицы
```{r}
rbind.data.frame(head(df, 5), tail(df, 5))
```
Структура таблицы
```{r}
str(df)
```
Timestamp импортирован как текст, конвертирую в POSIXct
```{r}
df <- df %>%
  mutate(., Timestamp = as.POSIXct(Timestamp, tz = "CET", tryFormats = c("%m %d %Y %H:%M%OS")))
```
# Начало знакомства с таблицей

## Сроки сбора ответов
```{r}
paste("Первый ответ получен ", min(df$Timestamp), ", последний - ", max(df$Timestamp), ", все ответы получены примерно за ", paste(round(max(df$Timestamp) - min(df$Timestamp))), " дней.", sep = "")
```
Динамика получения ответов
```{r}
survey_dates <- date(df$Timestamp)
df_survey_dates <- survey_dates<- data.frame(table(survey_dates)) %>%
  mutate(survey_dates = as.Date(survey_dates))

rm(survey_dates) # очистить память
df_survey_dates
```
Динамика получения ответов графиком
```{r}
ggplot(df_survey_dates, 
       aes(x = survey_dates, y = Freq)) +
  geom_line(linewidth = 1) +
  theme_light() +
  labs(title = "Динамика получения ответов", x = "Недели", y = "Количество ответов") +
  theme(axis.text.x=element_text(angle=45, vjust = 0.5)) +
  scale_x_date(breaks = "1 week")

```

Был один пик с 13 по 17 декабря 2019, но после него ежедневное число ответов не превышало 2000, а после 23 декабря 2019 - 1000.

## Возраст выборки
```{r}
unique(df$What.is.your.age.)
```
3 варианта ответов уберу: "Dont want to answer", "Dec 16", "" - их мало относительно всех респондентов и они не несут значимой информации по возрасту.
```{r}
age_flt <- c("Dec 16", "Dont want to answer", "")
paste("Применение фильтра удалит ", nrow(df) - sum(!df$What.is.your.age. %in% age_flt), " из ", nrow(df), " ответов, т.е. ", round(sum(df$What.is.your.age. %in% age_flt) / nrow(df) * 100, digits = 2), "%", sep = "")
```
Распределение по возрастным группам
```{r}
df_ages <- df %>%
  select(What.is.your.age.) %>%
  group_by(What.is.your.age.) %>%
  filter(!What.is.your.age. %in% age_flt) %>%
  count(.)
df_ages
```
Распределение по возрастным группам графиком
```{r}
ggbarplot(df_ages, "What.is.your.age.", "n", fill = "darkgray", color = FALSE) + 
  labs(x = "Возраст", y = "Количество респондентов") +
  theme_light()
```

Самая большая возрастная группа - от 22 до 27 лет, на втором месте - 28-35.

# Игровой опыт

## Любимые жанры
```{r}
df$What.are.your.favorite.genres.[1:10]
```
Для подсчета разбиваю по ", "
```{r}
# похоже, что часть ответов была от людей с другой локалью или опечатками спецсимволами (не все в utf-8)
genres <- trimws(unlist(str_split(tolower(
  iconv(df$What.are.your.favorite.genres., "UTF-8", "UTF-8", sub = '')), ", ") 
  ))
df_genres <- data.frame(table(genres))
rm(genres) # удаляю большой вектор
df_genres <- df_genres %>%
  arrange(desc(Freq)) %>%
  filter(Freq > 500) %>%
  mutate(genres = as.character(genres))
df_genres
```
Графиком
```{r}
ggbarplot(df_genres, "genres", "Freq", 
          fill = "darkgray", color = FALSE, orientation = "horiz", 
          order = rev(df_genres$genres)) + 
  labs(x = NULL, y = "Количество ответов") +
  theme_light()
```

## Игры/игровые серии
```{r}
df$Which.of.these.other.games.game.series.have.you.played.[1:10]
```
Для подсчета разбиваю по ", "
```{r}
games_series <- trimws(unlist(str_split(tolower(
  iconv(df$Which.of.these.other.games.game.series.have.you.played., "UTF-8", "UTF-8", sub = '')), ", ") 
  ))
df_games_series <- data.frame(table(games_series))
rm(games_series)

df_games_series <- df_games_series %>%
  arrange(desc(Freq)) %>% 
  filter(Freq > 1000)
df_games_series
```
Графиком
```{r}
ggbarplot(df_games_series, "games_series", "Freq",
          fill = "darkgray", color = FALSE, orientation = "horiz", 
          order = rev(df_games_series$games_series)) + 
  labs(x = NULL, y = "Количество ответов") +
  theme_light()
```

## Платформы для игры
```{r}
unique(df$On.which.platforms.do.you.play.games.)
```
Разбивать варианты нет необходимости, пустой ответ удаляю в таблицы.
```{r}
df_platforms <- data.frame(table(df$On.which.platforms.do.you.play.games.))
df_platforms <- df_platforms %>%
  filter(Freq > 1) %>%
  arrange(desc(Freq))
df_platforms
```
Количество ответивших менее 20 будет не видно на графике, поэтому дополнительно отфильтрую
```{r}
ggbarplot(df_platforms %>%
            filter(Freq > 20), "Var1", "Freq", 
          fill = "darkgray", color = FALSE, orientation = "horiz", 
          order = rev(df_platforms$Var1)) + 
  labs(x = NULL, y = "Количество ответов") +
  theme_light()
```

# Опыт в играх серии Готика

## Хардкорный ли фанат Готики
```{r}
count(df, Would.you.call.yourself.a.diehard.Gothic.fan.)
```

```{r}
ggbarplot(count(df, Would.you.call.yourself.a.diehard.Gothic.fan.) %>%
           filter(n > 1), 
       "Would.you.call.yourself.a.diehard.Gothic.fan.", "n",
       fill = "darkgray", color = FALSE) + 
  labs(title = "Назовете себя хардкорным фанатом Готики?", x = NULL, y = "Количество ответов") +
  scale_x_discrete(labels = c("Нет", "Да")) +
  theme_light()
```

## В какие части серии играли?
Таблицей
```{r}
df_gothic_games <- count(df, What.Gothic.games.have.you.played.) %>%
  arrange(desc(n)) %>%
  filter(n > 1)
df_gothic_games
```
Графиком
```{r}
ggbarplot(df_gothic_games, "What.Gothic.games.have.you.played.", "n",
          fill = "darkgray", color = FALSE, orientation = "horiz", 
          order = rev(df_gothic_games$What.Gothic.games.have.you.played.)) + 
  labs(title = "В какие части серии играли", x = NULL, y = "Количество ответов") +
  theme_light()
```

Подавляющее большинство играло во все 3 части.

## Любимая игра серии
Таблицей
```{r}
df_favorit_gothic <- count(df, What.was.your.favorite.Gothic.game.) %>%
  filter(n > 1) %>%
  arrange(desc(n))
df_favorit_gothic
```
Или формулировка в опроса сразу подразумевала возможность отметить "любимой" 2/3 игр, или формат ответа был выбран некорректно.
```{r}
ggbarplot(df_favorit_gothic, "What.was.your.favorite.Gothic.game.", "n",
          fill = "darkgray", color = FALSE, orientation = "horiz", 
          order = rev(df_favorit_gothic$What.was.your.favorite.Gothic.game.)) + 
  labs(title = "Какая игра ваша любимая", x = NULL, y = "Количество ответов") +
  theme_light()
```

У третьей части самые низкие результаты.

# Оценка опыта игры в тизер Готики
## Оценка визуальной составляющей

```{r}
df %>%
  count(Please.rate.the.visuals.in.the.Gothic.Playable.Teaser) %>%
  left_join(df %>% 
           count(Please.rate.the.animations.in.the.Gothic.Playable.Teaser), 
           by = c("Please.rate.the.visuals.in.the.Gothic.Playable.Teaser" =  "Please.rate.the.animations.in.the.Gothic.Playable.Teaser")) %>%
  rename(rating = Please.rate.the.visuals.in.the.Gothic.Playable.Teaser, visuals = n.x, animations = n.y)
```
Встречаемость оценок от 6 до 10 баллов вызывает вопросы.
```{r}
df %>%
  filter(Please.rate.the.visuals.in.the.Gothic.Playable.Teaser > 5,
         Please.rate.the.animations.in.the.Gothic.Playable.Teaser > 5)
```
```{r}
head(df) %>%
  select(Timestamp, 
         Please.rate.the.visuals.in.the.Gothic.Playable.Teaser, 
         Please.rate.the.animations.in.the.Gothic.Playable.Teaser)
```
Аномальные ответы ответы идут первыми 3 строками таблицы, заполненной от даты начала сбора данных. Предположу, что сначала использовалась 10-балльная шкала, а потом ее изменили на 5-балльную, но ответы остались.
Следуя предположению, исключаю ответы первых 3 людей по первым 2 вопросам на оценку.
```{r}
df_visual <- df %>%
  count(Please.rate.the.visuals.in.the.Gothic.Playable.Teaser) %>%
  left_join(df %>% 
           count(Please.rate.the.animations.in.the.Gothic.Playable.Teaser), 
           by = c("Please.rate.the.visuals.in.the.Gothic.Playable.Teaser" =  "Please.rate.the.animations.in.the.Gothic.Playable.Teaser")) %>%
  rename(rating = Please.rate.the.visuals.in.the.Gothic.Playable.Teaser, visuals = n.x, animations = n.y) %>%
  filter(rating < 6)

df_visual
```
Графиком
```{r}
p_visual <- ggbarplot(df_visual, "rating", "visuals", fill = "darkgray", color = FALSE) + 
  labs(x = "Визуал", y = "Количество ответов") +
  theme_light() +
  ylim(0, 20000)
p_animation <- ggbarplot(df_visual, "rating", "animations", fill = "darkgray", color = FALSE) + 
  labs(x = "Анимация", y = NULL) +
  theme_light() +
  theme(axis.text.y=element_blank(), 
      axis.ticks.y=element_blank()) +
  ylim(0, 20000)

ggarrange(p_visual, p_animation)
```

## Звук
Таблицей
```{r}
df_sound <- df %>%
  count(Please.rate.the.sound.in.the.Gothic.Playable.Teaser) %>%
  left_join(count(df, Please.rate.the.music.in.the.Gothic.Playable.Teaser), 
            by = c("Please.rate.the.sound.in.the.Gothic.Playable.Teaser" = 
                     "Please.rate.the.music.in.the.Gothic.Playable.Teaser")) %>%
  left_join(count(df, Please.rate.the.English.VO.in.the.Gothic.Playable.Teaser),
            by = c("Please.rate.the.sound.in.the.Gothic.Playable.Teaser" =
                     "Please.rate.the.English.VO.in.the.Gothic.Playable.Teaser")) %>%
  rename(rating = Please.rate.the.sound.in.the.Gothic.Playable.Teaser, 
        sound = n.x, music = n.y, VO = n)

df_sound
```
Графиком
```{r}
p_sound <- ggbarplot(df_sound, "rating", "sound", fill = "darkgray", color = FALSE) + 
  labs(x = "Звук", y = "Количество ответов") +
  theme_light()  +
  ylim(0, 20000)
p_music <- ggbarplot(df_sound, "rating", "music", fill = "darkgray", color = FALSE) + 
  labs(x = "Музыка", y = NULL) +
  theme_light()  +
  ylim(0, 20000)
p_VO <- ggbarplot(df_sound, "rating", "VO", fill = "darkgray", color = FALSE) + 
  labs(x = "Озвучка", y = NULL) +
  theme_light()  +
  ylim(0, 20000)

ggarrange(p_sound, p_music, p_VO, ncol = 3)
```

## Интерфейс
Таблицей
```{r}
df_interface <- df %>%
  count(Please.rate.the.controls.in.the.Gothic.Playable.Teaser) %>%
  left_join(count(df, Please.rate.the.combat.system.in.the.Gothic.Playable.Teaser), 
            by = c("Please.rate.the.controls.in.the.Gothic.Playable.Teaser" = 
                     "Please.rate.the.combat.system.in.the.Gothic.Playable.Teaser")) %>%
  left_join(count(df, Please.rate.the.user.interface.in.the.Gothic.Playable.Teaser),
            by = c("Please.rate.the.controls.in.the.Gothic.Playable.Teaser" =
                     "Please.rate.the.user.interface.in.the.Gothic.Playable.Teaser")) %>%
  rename(rating = Please.rate.the.controls.in.the.Gothic.Playable.Teaser, 
        control = n.x, combat = n.y, interface = n)

df_interface
```
Графиком
```{r}
p_control <- ggbarplot(df_interface, "rating", "control", fill = "darkgray", color = FALSE) + 
  labs(x = "Управление", y = "Количество ответов") +
  theme_light()  +
  ylim(0, 20000)
p_combat <- ggbarplot(df_interface, "rating", "combat", fill = "darkgray", color = FALSE) + 
  labs(x = "Боевое", y = NULL) +
  theme_light()  +
  ylim(0, 20000)
p_interface <- ggbarplot(df_interface, "rating", "interface", fill = "darkgray", color = FALSE) + 
  labs(x = "Интерфейс", y = NULL) +
  theme_light()  +
  ylim(0, 20000)

ggarrange(p_control, p_combat, p_interface, ncol = 3)
```

## Общая оценка тизера Готики
```{r}
unique(df$What.overall.score.would.you.give.the.Gothic.Playable.Teaser.)
```

Похоже, что не настроили ограничения ответа - много "грязных" ответов. Вижу 3 варианта работы:

* удалить все значения длиной больше 2 символов
* заменить 0+ на 1 и повторить удаление всего больше 2 символо
* заменить below n на n-1 и по ответам с несколькими числовыми значениями рассчитать медиану.

Чтобы дальше сравнить все 3 варианта между собой и выбрать наиболее подходящий, сохраню как 3 разных объекта

Ответов, в которых 2 элемента -
```{r}
df %>%
  select(What.overall.score.would.you.give.the.Gothic.Playable.Teaser.) %>%
  filter(str_length(What.overall.score.would.you.give.the.Gothic.Playable.Teaser.) < 3) %>%
  count(.)
```
```{r}
cat("Ответов, в которых больше 2 элементов: ", nrow(df) - 36021, "\n", "Избавиться от них - удалить ", round(((nrow(df) - 36021)/nrow(df)) * 100, 2), "% от ", nrow(df), sep = "")
```
```{r}
scores0 <- df %>%
  select(What.overall.score.would.you.give.the.Gothic.Playable.Teaser.) %>%
  filter(str_length(What.overall.score.would.you.give.the.Gothic.Playable.Teaser.) < 3) %>%
  mutate(What.overall.score.would.you.give.the.Gothic.Playable.Teaser. =
           as.numeric(What.overall.score.would.you.give.the.Gothic.Playable.Teaser.)) %>%
  rename(overall_score0 = What.overall.score.would.you.give.the.Gothic.Playable.Teaser.)

describe(scores0)
```

```{r}
scores1 <- df %>%
  select(What.overall.score.would.you.give.the.Gothic.Playable.Teaser.) %>%
  rename(overall_score1 = What.overall.score.would.you.give.the.Gothic.Playable.Teaser.) %>%
  mutate(overall_score1 =
           str_replace_all(overall_score1, "0\\+", "1")) %>%
  filter(str_length(overall_score1) < 3) %>%
  mutate(overall_score1 = as.numeric(overall_score1))

nrow(scores1)
```
```{r}
cat("Ответов, в которых больше 2 элементов: ", nrow(df) - 39420, "\n", "Избавиться от них - удалить ", round(((nrow(df) - 39420)/nrow(df)) * 100, 2), "% от ", nrow(df), sep = "")
```
```{r}
describe(scores1)
```
```{r}
df$What.overall.score.would.you.give.the.Gothic.Playable.Teaser.[df$What.overall.score.would.you.give.the.Gothic.Playable.Teaser. == "???? 30"] <- NA
sum(is.na(df$What.overall.score.would.you.give.the.Gothic.Playable.Teaser.))
```
```{r}
scores2 <- df %>%
  select(What.overall.score.would.you.give.the.Gothic.Playable.Teaser.)  %>%
  rename(overall_score2 = What.overall.score.would.you.give.the.Gothic.Playable.Teaser.) %>%
  mutate(overall_score2 = str_replace_all(overall_score2, "0\\+", "1")) 

scores2 %>%
  distinct(overall_score2)
```
```{r}
correct_score <- function(el) {
  # преобразование текстового значения общей оценки в корректный балл
  res <- NULL
  if (is.na(el) | str_length(el) < 3) {
    res <- el
    } else if (str_length(el) == 8 & startsWith(el, "Below")) {
      res <- as.numeric(str_split_1(el, " ")[2]) - 1
      } else if (startsWith(el, "Below")) {
        split1 <- str_split_1(el, ", ")
        res <- c(as.numeric(str_split_1(split1[1], " ")[2]) - 1,
                 split1[-1])
        } else if (str_length(el) > 2) {
          res <- str_split_1(el, ", ")
          }
  median(as.numeric(res), na.rm = T)
}
```

```{r}
scores2 <- scores2 %>%
  mutate(overall_score2 = sapply(overall_score2, correct_score))

describe(scores2)
```
Сравню 3 получившихся результата через описательные статистики.
```{r}
describe(scores0) %>%
  bind_rows(describe(scores1), describe(scores2))
```
Графиком

```{r}
p_score0 <- gghistogram(scores0, x = "overall_score0", fill = "darkgray", color = FALSE, bins = 20) + 
  labs(x = "score0", y = "Количество ответов") +
  theme_light() +
  ylim(0, 7000)
p_score1 <- gghistogram(scores1, x = "overall_score1", fill = "darkgray", color = FALSE, bins = 20) + 
  labs(x = "score1", y = NULL) +
  theme_light() +
  ylim(0, 7000)
p_score2 <- gghistogram(scores2, x = "overall_score2", fill = "darkgray", color = FALSE, bins = 20) + 
  labs(x = "score2", y = NULL) +
  theme_light() +
  ylim(0, 7000)

suppressWarnings(ggarrange(p_score0, p_score1, p_score2, ncol = 3)) # сообщение по удалению NA
```

# Мнения о тизере

Хотели бы опрошенные продолжения разработки?
```{r}
df %>%
  select(Based.on.what.you.have.played.in.Gothic.Playable.Teaser..Would.you.want.us.to.continue.the.development.and.release.it.as.a.full.game.) %>%
  group_by(Based.on.what.you.have.played.in.Gothic.Playable.Teaser..Would.you.want.us.to.continue.the.development.and.release.it.as.a.full.game.) %>%
  count()
```
Что хотели бы увидеть в следующей игре?
```{r}
df %>%
  select(What.do.you.like.to.see.as.next.Gothic.game.) %>%
  group_by(What.do.you.like.to.see.as.next.Gothic.game.) %>%
  count() %>%
  arrange(desc(n)) %>%
  filter(n > 50)
```
Понравилась ли переинтерпретация сюжета?
```{r}
df %>%
  select(How.did.you.like.the.approach.to.re.interpret.the.plot.) %>%
  group_by(How.did.you.like.the.approach.to.re.interpret.the.plot.) %>%
  count() %>%
  arrange(desc(n))
```


